臺灣板橋地方法院刑事判決             100年度訴字第2972號
公  訴  人  臺灣板橋地方法院檢察署檢察官
被      告  陳浚龍
上列被告因違反毒品危害防制條例案件，經檢察官提起公訴（10
0 年度毒偵字第7590號、第7642號），被告於準備程序中就被訴
事實為有罪之陳述，經本院合議庭裁定由受命法官獨任進行簡式
審判程序，並判決如下：
    主  文
陳浚龍施用第一級毒品，累犯，處有期徒刑玖月；又施用第二級
毒品，累犯，處有期徒刑肆月；又施用第一級毒品，累犯，處有
期徒刑壹拾月；又施用第二級毒品，累犯，處有期徒刑伍月。應
執行有期徒刑壹年拾月。
    事   實
一、陳浚龍(一)前於民國94年間因施用毒品案件，經本院少年法庭
    裁定送觀察、勒戒後，認無繼續施用毒品之傾向，而於94年
    8 月22日執行完畢釋放，並由本院少年法庭以94年度少調字
    第781 號裁定不付審理確定；(二)又於95年間因施用第一級毒
    品案件，經本院以96年度訴字第469 號判處有期徒刑6 月、
    6 月、7 月，應執行有期徒刑9 月確定，嗣經本院以96年度
    聲減字第4041號裁定各減為有期徒刑3 月、3 月、4 月，應
    執行有期徒刑7 月確定；(三)復於96年間因竊盜案件，經本院
    以96年度簡上字第1028號判處有期徒刑4 月確定；再因施用
    第一級毒品案件，經本院以96年度訴字第3219號判處有期徒
    刑8 月確定；及因施用第一級毒品案件，經本院以96年度訴
    字第4415號判處有期徒刑8 月確定，上開3 罪嗣經本院以97
    年度聲字第2092號裁定應執行有期徒刑1 年5 月確定。而前
    開(二)、(三)部分接續執行，甫於97年12月11日縮短刑期假釋，
    並接續執行本院96年度簡字第2350號案件拘役10日部分，所
    餘有期徒刑刑期付保護管束，98年7 月31日保護管束期滿未
    經撤銷，所餘刑期視為已執行完畢（於本案構成累犯）。詎
    仍不知悔改，分別為下列行為：
  (一)於100 年7 月5 日下午5 時許，在新北市○○區○○街133
    巷32號2 樓住處內，基於施用第一級毒品海洛因之犯意，以
    將海洛因加水稀釋後置入針筒內注射之方式，施用第一級毒
    品海洛因1 次；再基於施用第二級毒品甲基安非他命之犯意
    ，以將甲基安非他命置入玻璃吸食器內，用火燒烤成煙霧之
    方式，施用第二級毒品甲基安非他命1 次。嗣於100 年7 月
    6 日上午1 時10分許，陳浚龍搭乘友人游金昌駕駛之車牌號
    碼6B-0691 號自用小客車，行經桃園縣龍潭鄉○道○號○路
    北上72.3公里處時，為警攔查，經陳浚龍同意採集尿液，送
    驗呈嗎啡、甲基安非他命陽性反應，始悉上情。
  (二)於100 年10月1 日中午12時許，在其上址住處內，基於施用
    第一級毒品海洛因之犯意，以將海洛因加水稀釋後置入針筒
    內注射之方式，施用第一級毒品海洛因1 次；再基於施用第
    二級毒品甲基安非他命之犯意，以將甲基安非他命置入玻璃
    吸食器內，用火燒烤成煙霧之方式，施用第二級毒品甲基安
    非他命1 次。嗣陳浚龍因另案通緝，為警於同日下午4 時45
    分許，在其住處內緝獲到案，經其同意採集尿液，送驗呈嗎
    啡、甲基安非他命陽性反應，始悉上情。
二、案經內政部警政署國道公路警察局第六警察隊報告臺灣桃園
    地方法院檢察署陳請臺灣高等法院檢察署檢察長令轉臺灣板
    橋地方法院檢察署偵查，暨新北市政府警察局樹林分局報請
    臺灣板橋地方法院檢察署偵查起訴。
    理  由
一、查被告陳浚龍所犯係死刑、無期徒刑、最輕本刑為3 年以上
    有期徒刑以外之罪，其於準備程序中就前揭被訴事實為有罪
    之陳述，經受命法官告知簡式審判程序之旨，並聽取其與公
    訴人之意見後，本院合議庭認為適宜由受命法官獨任進行簡
    式審判程序，爰依刑事訴訟法第273 條之1 第1 項規定，裁
    定由受命法官獨任進行簡式審判程序，合先敘明。
二、上揭犯罪事實，業據被告於本院偵查、準備程序及審理時坦
    承不諱，並有臺灣檢驗科技股份有限公司100 年7 月22日、
    同年10月19日出具之濫用藥物檢驗報告、國道公路警察局第
    六警察隊100 年移送煙毒麻醉藥品人犯尿液檢體編號對照表
    、新北市政府警察局樹林分局偵辦毒品危害防制條例案被移
    送人姓名代碼對照表各1 份在卷可憑，足認被告任意性之自
    白與事實相符，堪予採信。再被告有事實欄所示之施用毒品
    前科，有臺灣高等法院被告前案紀錄表1 份在卷可參，其於
    觀察、勒戒執行完畢釋放後5 年內，復因施用毒品犯行而經
    法院判處罪刑確定後，再為本案施用第一級、第二級毒品之
    犯行明確，而與毒品危害防制條例第20、23條所定之「初犯
    」或「5 年後再犯」情形有別（最高法院95年度第7 次刑事
    庭會議決議內容參照），自應依毒品危害防制條例第23條第
    2 項規定，依法追訴、處罰。是本案事證明確，被告犯行洵
    堪認定，應依法論科。
三、查海洛因、甲基安非他命分別係毒品危害防制條例第2 條第
    2 項第1 款、第2 款所規定之第一級毒品、第二級毒品，故
    核被告所為，係犯該條例第10條第1 項之施用第一級毒品罪
    及該條例第10條第2 項之施用第二級毒品罪。其施用前持有
    海洛因、甲基安非他命之低度行為，分別為其施用海洛因、
    甲基安非他命之高度行為所吸收，不另論罪。又其所犯上開
    4 罪，犯意各別，行為互殊，應予分論併罰。被告前有如事
    實欄所載之論罪科刑執行情形，有臺灣高等法院被告前案紀
    錄表1 份附卷可憑，其於受徒刑執行完畢後5 年內，故意再
    犯本件有期徒刑以上之罪，為累犯，應依刑法第47條第1 項
    加重其刑。爰審酌被告已有多次施用毒品前科，仍未能戒除
    毒癮，無視國家對於杜絕毒品犯罪之禁令，又再犯本件施用
    毒品犯行，足以戕害其身心，滋生其他犯罪，惡化治安，嚴
    重損及公益，兼衡其犯罪動機、目的、手段、生活狀況、智
    識程度、所生危害及犯罪後坦承犯行，態度尚佳等一切情狀
    ，分別量處如主文所示之刑，並定其應執行刑。
據上論斷，應依刑事訴訟法第273 條之1 第1 項、第299 條第1
項前段，毒品危害防制條例第10條第1 項、第2 項，刑法第11條
前段、第47條第1項、第51條第5 款，判決如主文。
本案經檢察官吳育增到庭執行職務。
中    華    民    國   100    年    12    月    29    日
                  刑事第四庭   法  官   陳苑文
上列正本證明與原本無異。
如不服本判決，應於判決送達後10日內敘明上訴理由，向本院提
出上訴狀( 應附繕本) ，上訴於臺灣高等法院。其未敘述上訴理
由者，應於上訴期間屆滿後20日內向本院補提理由書「切勿逕送
上級法院」。
                               書記官   林金良
中    華    民    國   100    年    12    月    29    日
附錄本案論罪科刑法條全文：
毒品危害防制條例第10條
施用第一級毒品者，處6 月以上5 年以下有期徒刑。
施用第二級毒品者，處3 年以下有期徒刑。